【裁判字號】    92,中簡上,197
【裁判日期】    920805
【裁判案由】    傷害
【裁判全文】
臺灣臺中地方法院刑事判決                      九十二年度中簡上字第一九七號
    上  訴  人
    即  被  告  乙○○
    選任辯護人  羅豐胤律師
                黃靖閔律師
                蔡素惠律師
右上訴人即被告因傷害案件，不服本院台中簡易庭九十二年度中簡字第六六五號中華
民國九十二年三月二十五日第一審簡易判決（聲請案號：台灣台中地方法院檢察署九
十一年度偵字第一八五三七號），提起上訴，本院管轄之第二審合議庭判決如左：
    主  文
原判決撤銷。
乙○○共同傷害人之身體，處有期徒刑參月，如易科罰金，以參佰元折算壹日。
    事  實
一、乙○○（曾因竊盜案件，經台灣新竹地方法院判處有期徒刑一年，緩刑四年，緩
    刑中交付保護管束，於民國九十一年十一月四日確定）與綽號「阿志」及其他五
    至六名不詳姓名成年男子，於九十一年七月十四日凌晨四時五十分許，在台中市
    ○○路與漢口路口附近，見丙○○駕駛車號六Ｑ－０三一二號自小客車，搭載甲○○、李韋賢經過該處，因誤認丙○○為之前與其等發生衝突之人，竟由乙○○
    駕駛ＰＥ－一三八三號自小客車附載其中二人（ＰＥ－一三八三號自小客車係卓
    忠毅所有，借予乙○○使用），其餘四至五人則搭乘另一不詳車號之三陽牌雅哥
    型自小客車，自後追逐丙○○駕駛之六Ｑ－０三一二號自小客車，並於台中市○○路一七八號前將丙○○駕駛之六Ｑ－０三一二號自小客車攔下，而基於普通傷
    害之犯意聯絡，分持木棍或以徒手圍毆丙○○、甲○○及李韋賢（其中乙○○係
    以徒手毆打），使丙○○受有頭部受傷併血腫、臉部擦傷、背部及左手瘀傷之傷
    害（甲○○、李韋賢受傷部分未提出告訴）
二、案經丙○○訴由台中市警察局第二分局報請台灣台中地方法院檢察署檢察官聲請
    簡易判決處刑。
    理  由
一、右揭犯罪事實，業據上訴人即被告乙○○坦承不諱，核與告訴人丙○○指訴之情
    節相符，並經目擊證人甲○○、李韋賢於偵查中證述屬實，復有顯示告訴人受傷
    情形之診斷證明書及台中市○○○道路交通事故調查報告表附卷可稽，而該ＰＥ
    －一三八三號自小客車係卓忠毅所有，借予上訴人使用，亦據證人卓忠毅於警訊
    時供述無訛，事證明確，被告犯行已堪認定。
二、核上訴人所為，係犯刑法第二百七十七條第一項之傷害罪。上訴人與綽號「阿志
    」及其他五至六名不詳姓名成年男子間，有犯意聯絡及行為分擔，為共同正犯。
    原審予以論罪科刑，固非無據，惟上訴人於原審判決後之九十二年四月一日，已
    與告訴人在台中市北區調解委員會調解成立，賠償告訴人新台幣十八萬元，有該
    調解委員會九十二年刑調字第０三二號調解書影本在卷足憑，原判決未及審酌被
    告此部分犯罪後態度，尚有未洽，上訴意旨指摘原判決不當，非無理由，自應由
    本院予以撤銷改判。爰審酌上訴人夥同綽號「阿志」及其他五至六人不詳姓名成
    年男子，分乘二輛自小客車，當街追逐攔下告訴人所駕駛之自小客車，分持木棍
    或以徒手圍毆告訴人，情節非輕，事後已賠償告訴人損害，態度尚佳，及犯罪動
    機、目的、手段、告訴人受傷程度等一切情狀，處以如主文所示之刑，並諭知易
    科罰金之折算標準。
據上論斷，應依刑事訴訟法第四百五十五條之一第三項、第三百六十九條第一項前段
、第三百六十四條、第二百九十九條第一項前段，刑法第二十八條、第二百七十七條
第一項、第四十一條第一項前段，罰金罰鍰提高標準條例第一條前段、第二條，判決
如主文。
本案經檢察官林樹蘭到庭執行職務。
中      華      民      國      九十二      年    八    月      五      日
                                  審判長法  官  張 智 雄
                                        法  官  陳    葳
                                        法  官  鍾 堯 航
右正本證明與原本無異。
本件不得上訴。
                                        書記官
中      華      民      國      九十二      年    八    月      五      日
附錄本案論罪科刑法條全文
刑法第二百七十七條第一項：
傷害人之身體或健康者，處三年以下有期徒刑、拘役或一千元以下罰金。


司法院資訊處製作；財團法人民間司法改革基金會備份。
